---
title: "REDES"
author: "Gabriel Rangel"
date: "10/03/2020"
output: html_document
---
```{r libaries, message=FALSE, warning=FALSE, include=FALSE, paged.print=FALSE}
library(tidyverse)
library(readxl)
library(igraph)
load("~/redes/.RData")
```

## Introdução: Rede de atrativos turísticos de Gramado - RS  

Dados sobre a visitação dos atrativos de Gramado - RS foram extraídos do sítio Tripadvisor, durante o perído de 28/02/2019 à 11/03/2019 colentando informações dos 8 anos anteriores. Cruzando os dados a partir da ID de cada usuário foi identificado todos os atrativos em que o usuário fez uma avaliação naquele mesmo ano, resultando em uma rede com 68 nós e 513.980 arestas.  

Os dados foram trabalhados e as métricas calculadas utilizando a linguagem R e o pacote Igraph, as visualizações dos grafos foram feitas com o software Gephi.


```{r files, message=FALSE, warning=FALSE, include=FALSE}
attach(degrees)
MD_degrees <- head(degrees[order(`Média`, decreasing = TRUE),], 10)
attach(tab_closeness)
MD_closeness <- head(tab_closeness[order(`Média`, decreasing = TRUE),], 10)
attach(tab_betweenness)
MD_betweenness <- head(tab_betweenness[order(`Média`, decreasing = TRUE),], 10)



```


### Métricas


```{r degrees, echo=FALSE, message=FALSE, warning=FALSE, paged.print=TRUE}
knitr::kable(MD_degrees, caption = "Degree Centrality")  
knitr::kable(MD_closeness, caption = "Closeness Centrality", digits = 4)  
knitr::kable(MD_betweenness, caption = "Betweenness Centrality", digits = 4)  
```


